【裁判字號】    99,交聲,4528
【裁判日期】    991217
【裁判案由】    聲明異議
【裁判全文】
臺灣臺中地方法院交通事件裁定        99年度交聲字第4528號
原處分機關  交通部公路總局臺中區監理所
異  議  人
即受處分人  洪世聰
上列受處分人因違反道路交通管理處罰條例案件，對於交通部公
路總局臺中區監理所民國99年12月7日所為之處分（原處分：中
監違字第裁60-G0H305135號），聲明異議，本院裁定如下：
    主    文
原處分撤銷。
洪世聰汽車駕駛人，駕駛汽車行車速度超過規定之最高時速六十
公里以上，處罰鍰新臺幣捌仟元、吊扣汽車牌照個月，且應接
受道路交通安全講習，並記違規點數點。
    理    由
一、異議意旨略以：異議人即受處分人洪世聰（以下稱受處分人
    ）對於原處分所為之裁決並無不服，惟因工作上需求，每日
    須以車子載運貨品用以賺取家庭日常生活開銷及費用，爰請
    求改以上課或社會勞動服務等其他方式取代吊扣汽車牌照之
    裁處云云。
二、按汽車駕駛人，駕駛汽車之行車速度超過規定之最高時速60
    公里以上者，處新臺幣（下同）6,000 元以上24,000元以下
    罰鍰，並當場禁止其駕駛，另吊扣該汽車牌照3 個月，且應
    接受道路交通安全講習，並記違規點數3 點，道路交通管理
    處罰條例第43條第1 項第2 款、第4 項前段、第5 項前段、
    第63 條 第1 項第3 款分別定有明文。
三、經查，本件受處分人所有之車牌號碼6605－HZ號自小客車，
    於99年10月17日16時57分許，於臺中市○○○路○ 段266 號
    前（往市區），因「限速50公里，經檢定合格儀器測照，時
    速113 公里，超速63公里（60以上未滿80）。駕駛人行車速
    度超過規定之最高時速60公里以上（車主）（吊扣牌照3 個
    月）」之違規行為，經臺中市警察局交通隊員警依違反道路
    交通管理處罰條例第43條第1 項第2 款、第43條第4 項規定
    逕行舉發，嗣經原處分機關於99年12月7 日以中監違字第裁
    60-G0 H305135 號裁決書裁處罰鍰8,000 元，吊扣汽車牌照
    3 個月，施以道安講習等情，有臺中市警察局中市警交字第
    G0H30513 5號舉發違反道路交通管理事件通知單、採證照片
    及交通部公路總局臺中區監理所裁決書各1 份在卷可證，復
    為受處分人所不爭執，則受處分人確有本件駕車行車速度超
    過規定之最高時速60公里以上之違規事實，洵堪認定。受處
    分人雖以吊扣牌照將影響生計，請求改依其他代替方式裁罰
    云云，然立法機關就超速60公里以上之行為，認係嚴重影響
    交通安全之違規行為，故先以道路交通管理處罰條例第43條
    第1 項第2款 規定應處以6,000 元以上24,000元以下罰鍰，
    復別於其他超速情況較為輕微之超速行為，再以同條第4 項
    規定應同時處以吊扣汽車牌照3 個月，此乃立法者本於其立
    法目的考量所為之處罰規定，並無其他替代處罰方式可供執
    法者或司法機關選擇，是受處分人上開所請於法無據，委無
    足取。
四、綜上所述，受處分人確有行車速度超過規定之最高時速之違
    規事實，堪可認定，從而，原處分機關援引道路交通管理處
    罰條例第43條第1 項第2 款、第4 項前段、第5 項前段規定
    ，裁處受處分人罰鍰8,000 元，吊扣汽車牌照3 個月及施以
    道安講習，固屬有據，惟受處分人違反道路交通管理處罰條
    例第43條規定部分，依同條例第63條第1 項第3 款規定，除
    依前開條文科處罰鍰外，應記違規點數3 點，則原處分機關
    對於此部分漏未並予記違規點數3 點，於法自有未合。是受
    處分人之聲明異議雖無理由，惟上開處分既有違法之處，自
    應由本院將原處分撤銷，並依道路交通管理處罰條例第43條
    第1 項第2 款、第4 項前段、第5 項前段、第63條第1 項第
    3 款及違反道路交通管理事件統一裁罰基準表相關內容之規
    定，自為裁定如主文第2 項所示之處分，以資適法。
據上論結，應依道路交通管理處罰條例第87條第2項，道路交通
事件處理辦法第19條前段，裁定如主文。
中    華    民    國    99    年    12    月    17    日
                      交通法庭  法  官  楊文廣
上正本證明與原本無異。
如不服本裁定，應於送達後五日內，向本院提出抗告狀。
                                書記官  陳靖騰
中    華    民    國    99    年    12    月    17    日

司法院資訊處製作；財團法人民間司法改革基金會備份。
